臺北高等行政法院判決　　　　　　　　　　　　　　 九十年度訴字第五○八一號
　　原　　　告　甲○○
　　被　　　告　經濟部智慧財產局
　　代　表　人　陳明邦（局長）
右當事人間因有關商標事務事件，原告不服經濟部中華民國九十年六月五日經（九○
）訴字第○九○○六三一二一六○號訴願決定，提起行政訴訟，本院判決如左︰
　　主  文
原告之訴駁回。
訴訟費用由原告負擔。
　　事實及理由
一、按關於商標之申請及其他程序，延誤法定或指定之期間者，得予駁回，為商標法
    第十三條第一項前段所明定。又申請商標專用期間延展註冊者，應於期滿前、後
    六個月內申請。但於期滿後六個月內申請者，應加倍繳納規費。復為同法第二十
    五條第一項所規定。另按原告之訴，依其所訴之事實，在法律上顯無理由者，得
    不經言詞辯論，逕以判決駁回之，行政訴訟法第一百零七條第三項定有明文。
二、本件被告以註冊第四四五○九九號商標專用權係於民國八十八年五月三十一日屆
    滿，而原告於期滿後六個月內於八十八年十一月二十九日申請延展註冊，惟僅繳
    納新台幣（下同）三千元規費，經被告以八十九年八月二十四日（八九）慧商○
    二四六字第八九○○六八九三○號函通知請於文到次日起二十日內補正繳納不足
    之規費三千元等項，惟原告逾期迄未能補正，經被告以九十年一月三十日（九○
    ）智商○二四六字第九○○○○七五二七號函為駁回之處分，原告不服，遂提起
    本件行政訴訟，起訴意旨略以：原告從八十八年十一月二十九日提出申請延展註
    冊到智慧財產局八十八年八月二十四日回函，歷經將近九個月時間，無人受任何
    行政處分，原告只是沒在二十天內補正有關資料與手續，申請案就可以駁回。請
    問二十天的期限是依什麼規定成立的，如公文可以旅行九個月是合法，原告卻須
    在二十天之內依其規定行事，則公務員的權限未免太大，原告在商標法第二十五
    條的期限內提出申請，商標法並無規定二十天內沒有補齊有關資料即視為無效之
    規定云云。
三、經查，原告係於期滿後六個月內於八十八年十一月二十九日申請延展註冊，依商
    標法第二十五條第一項規定，應加倍繳納規費，而原告僅繳納三千元規費，被告
    於八十九年八月二十四日以（八九）慧商○二四六字第八九○○六八九三○號函
    通知原告於文到次日起二十日內補正繳納不足之規費三千元等項，該命補正之二
    十日期間，係為使原告得予補正申請程序所指定之期間，如不遵守，依商標法第
    十三條第一項前段，即得駁回申請。而該補正函業於八十九年八月三十日送達原
    告收受，有傳真查閱國內各類掛號郵件查單一份附卷可稽，原告逾期迄未補正，
    被告以原告逾期未補正繳納不足之三千元規費為由駁回其延展註冊，揆之首揭法
    律規定，於法並無不合，訴願決定予以維持，亦屬妥適。原告起訴意旨並不爭議
    未依限補正之事實，惟仍以二十日補正期限依據為何？商標法並無規定二十日未
    補齊有關資料視為無效規定云云據為主張，依原告所主張之事實，參照前開說明
    ，原告主張在法律上顯無理由，本院自得不經言詞辯論，逕以判決駁回之。
四、據上論結，依行政訴訟法第一百零七條第三項、第九十八條第三項前段，判決如
    主文。
中　　華　　民　　國　　九十一　　　年　　　四　　　　月　　三十　　　日
                      臺 北 高 等 行 政 法 院   第 四 庭
                                         審 判 長 法  官　姜素娥
                                                  法  官　林文舟
                                                  法  官　陳國成
右為正本係照原本作成。
如不服本判決，應於送達後二十日內，向本院提出上訴狀並表明上訴理由，如於本判
決宣示後送達前提起上訴者，應於判決送達後二十日內補提上訴理由書（須按他造人
數附繕本）。
中　　華　　民　　國　　九十一　　　年　　　五　　　　月　　二　　　　日
            　　　　　　　　　　　　　　          書記官　王英傑
